---
title: "Análise de Gastos de Deputados"
author: "Dandara Sousa"
date: "25 de outubro de 2017"
output: html_document
---

```{r setup, include=FALSE}
knitr::opts_chunk$set(echo = TRUE, warning = FALSE, message = FALSE)
library(tidyverse)
library(ggplot2)
library(readr)
theme_set(theme_minimal())
```

## Introdução

Esta é uma análise sobre os gastos da Cota Parlamentar dos deputados no Brasil nos anos de 2015, 2016 e 2017. Veremos nesse post explanações sobre como os parlamentares estão usando essa Cota e como podemos visualizar esse gasto por estado, partido, tipo...

```{r}
dataCEAP <- read.csv("dadosCEAP.csv")
dataCEAP$valorGlosa <- as.numeric(sub(",", ".", dataCEAP$valorGlosa, fixed = TRUE)) 
names(dataCEAP)[13]<-"valorLíquido"

```

Primeiro, vamos conhecer um pouco sobre nossos dados. Ter uma noção de quantos deputados de cada partido faz parte do conjunto de dados e por estados nos ajudará a ter uma interpretação mais fiel dos dados.

```{r include=FALSE}
dataCEAP %>%
  select(sgPartido, nomeParlamentar) %>%
  unique() %>%
  group_by(sgPartido) %>%
  filter(!sgPartido %in% NA) %>%
  summarise(n = n())%>%
  ggplot(aes(x=sgPartido, n))+
  geom_bar(width = 1, stat = "identity", , fill = "#cfd8dc") +
  theme(axis.text.x = element_text(angle = 45, hjust = 1)) + 
  labs(x="Partido",y="Quantidade de deputados")
```

```{r}
dataCEAP %>%
  select(sgUF, nomeParlamentar) %>%
  unique() %>%
  group_by(sgUF) %>%
  filter(!sgUF %in% NA) %>%
  summarise(n = n())%>%
  ggplot(aes(x=sgUF, n))+
  geom_bar(width = 1, stat = "identity", fill = "#cfd8dc") +
  theme(axis.text.x = element_text(angle = 45, hjust = 1)) + 
  labs(x="Estado",y="Quantidade de deputados")

```

O que temos até então? Que devemos sempre lembrar que o PMDB e PT nesse caso possuem uma forte presença na bancada e que provavelmente esses partidos estarão entre os que mais gastam/usam a CEAP. Assim, de mesma forma, temos a analogia para São Paulo que disparadamente possui uma grande quantidade de deputados nesse conjunto de dados.

## Quais os partidos que mais fazem uso da CEAP? Quais os partidos que menos fazem uso? Mesmas perguntas considerando valores em R$.

Para responder nossa primeira pergunta vamos olhar em como os partidos usam a CEAP.

```{r}
dataCEAP %>%
  group_by(sgPartido) %>%
  filter(!sgPartido %in% NA) %>%
  summarise(n = n()) %>%
  ggplot(aes(x = reorder(sgPartido, n), y = n)) + 
  geom_bar(stat = "identity", fill = "#cfd8dc") +
  coord_flip() + 
  labs(x="Sigla do Partido",y="Uso")
```


```{r}
dataCEAP %>% 
  group_by(sgPartido) %>%
  filter(!sgPartido %in% NA) %>%
  summarise(n = sum(valorLíquido)) %>%
  ggplot(aes(x = reorder(sgPartido, n), y = n)) + 
  geom_bar(stat = "identity", fill = "#cfd8dc") +
  coord_flip() + 
  labs(x="Sigla do Partido",y="Gasto ($)")
  
```

A partir de um gráfico de barras é possível facilmente perceber que os partidos do PMDB, PT, PSDB, PP e PR são os cinco partidos que mais gastam com a CEAP e também os que mais usam do recurso. Como dito anteriormente, era esperado que o PT e PMDB estivessem em destaque por seu volume no parlamento.

## Quais os tipos de despesa mais comuns no uso da CEAP? Mesma pergunta considerando valores em R$.

Novamente com gráfico de barras podemos analisar os gastos com a CEAP. Nesse caso é possível ver que mais comunente se usa a CEAP para custear emissão de bilhete aéreo, combustíveis e lubrificantes e telefonia. Isso pode ser justificado se levar em consideração que no âmbito de carreira do parlamento as viagens são rotineiras.

```{r}
dataCEAP %>% 
  group_by(tipoDespesa) %>%
  filter(!sgPartido %in% NA) %>%
  summarise(n = n()) %>%
  ggplot(aes(x = reorder(tipoDespesa,n), y = n)) + 
  geom_bar(stat = "identity", fill = "#cfd8dc") +
  coord_flip() +
  labs(x="Despesa ",y="Gasto ($)")
```



## Levando em conta o estado pelo qual o deputado se elegeu, quais os estados que mais fazem uso da CEAP? Quais os que menos fazem uso? Mesmas perguntas considerando gastos em R$. Por que você acha isso?

```{r}
dataCEAP %>% 
  group_by(sgUF) %>%
  filter(!sgUF %in% NA) %>%
  summarise(n = n()) %>%
  ggplot(aes(x = reorder(sgUF, n), y = n)) + 
  geom_bar(stat = "identity", fill = "#cfd8dc") +
  coord_flip() +
  labs(x="Uso",y="Estado")

```


```{r}
dataCEAP %>% 
  group_by(sgUF) %>%
  filter(!sgUF %in% NA) %>%
  summarise(n = sum(valorLíquido)) %>%
  ggplot(aes(x = reorder(sgUF, n), y = n)) + 
  geom_bar(stat = "identity", fill = "#cfd8dc") +
  labs(x="Gasto ($)",y="Estado") +
  coord_flip()
```

A partir de ambos os gráficos vemos que a situação se repete de certa forma. São Paulo é o estado quem mais usa e gasta da CEAP, seguido de Minas Gerais e Rio de Janeiro. O que de certa forma previmos já que São Paulo é de longe o estado com maior presença parlamentar.

## Quais os parlamentares que mais gastam com CEAP e quais os que menos gastam?

```{r}
data.dep <- dataCEAP %>% 
  group_by(nomeParlamentar) %>%
  summarise(n = sum(valorLíquido))
```

Os deputados que mais gastaram e menos gastaram respectivamente são:

```{r}
data.dep[order(-data.dep$n),] %>%  
  head(10) %>%
  ggplot(aes(x = nomeParlamentar, y = n)) + 
  geom_bar(stat = "identity", fill = "#cfd8dc") +
  coord_flip()+
  labs(x="Gasto ($)",y="Parlamentar")

```

 
```{r}
data.dep[order(data.dep$n),] %>%  
  head(10) %>%
  ggplot(aes(x = nomeParlamentar, y = n)) + 
  geom_bar(stat = "identity", fill = "#cfd8dc") +
  coord_flip() +
  labs(x="Gasto ($)",y="Parlamentar")

```

## Existe correlação entre a quantidade de gastos no exterior e o valor restituído da CEAP?

A partir do exposto abaixo é possível perceber que não há correlação entre as variáveis.

```{r}
dataCEAP.dep <- dataCEAP %>%
  group_by(nomeParlamentar) %>%
  summarise(sGastos = sum(valorLíquido))
  
dataCEAP.dep.exterior <- dataCEAP %>%
  filter(tipoDocumento == 2) %>%
  group_by(nomeParlamentar) %>%
  summarise(nGastos = n())

dataCEAP.dep.exterior %>%
  left_join(dataCEAP.dep, by= "nomeParlamentar") %>%
  select(sGastos, nGastos) %>%
  cor()
  
```

