---
title: "Atividade 1"
author: "Dandara Sousa"
date: "25 de outubro de 2017"
output: html_document
---

```{r setup, include=FALSE}
knitr::opts_chunk$set(echo = TRUE)
library(tidyverse)
library(ggplot2)
library(readr)

```


```{r}
dataCEAP <- read.csv("dadosCEAP.csv")
dataCEAP$valorGlosa <- as.numeric(sub(",", ".", dataCEAP$valorGlosa, fixed = TRUE)) 
```
# Quais os partidos que mais fazem uso da CEAP? Quais os partidos que menos fazem uso? Mesmas perguntas conisderando valores em R$.

```{r}
dataCEAP %>% 
  group_by(sgPartido) %>%
  summarise(n = sum(valorLíquido)) %>%
  ggplot(aes(x = sgPartido, y = n)) + 
  geom_bar(stat = "identity", fill = "dark blue") +
  coord_flip() + 
  theme(axis.text.x = element_text(angle = 45, hjust = 1)) + 
  labs(x="Gasto ($) ",y="Sigla do Partido")
  
```


# Quais os tipos de despesa mais comuns no uso da CEAP? Mesma pergunta considerando valores em R$.
```{r}
dataCEAP %>% 
  group_by(tipoDespesa) %>%
  summarise(n = n()) %>%
  ggplot(aes(x = tipoDespesa, y = n)) + 
  geom_bar(stat = "identity", fill = "dark blue") +
  coord_flip()
```
# Levando em conta o estado pelo qual o deputado se elegeu, quais os estados que mais fazem uso da CEAP? Quais os que menos fazem uso? Mesmas perguntas considerando gastos em R$. Por que você acha isso?
```{r}
dataCEAP %>% 
  group_by(sgUF) %>%
  summarise(n = n()) %>%
  ggplot(aes(x = sgUF, y = n)) + 
  geom_bar(stat = "identity", fill = "dark blue") +
  coord_flip()
```

# Quais os parlamentares que mais gastam com CEAP e quais os que menos gastam?
organizar top 10 mais gastos e top 10 menos gastos
```{r}
dataCEAP %>% 
  group_by(nomeParlamentar) %>%
  summarise(n = n()) %>%
  ggplot(aes(x = nomeParlamentar, y = n)) + 
  geom_bar(stat = "identity", fill = "dark blue") +
  coord_flip()
```

# Existe correlação entre a quantidade de gastos no exterior e o valor restituído da CEAP?
