---
title: "Análise de Votos de Deputados"
author: "Dandara Sousa"
date: "22 de novembro de 2017"
output: html_document
---

Primeiro, vamos carregar as bibliotecas e dados que serão utilizados:

```{r setup, include=FALSE}
knitr::opts_chunk$set(echo = TRUE, warning = FALSE, message = FALSE)
library(tidyverse)
library(ggplot2)
library(readr)
library(dplyr) 
library(plotly)
library(Amelia)
library(leaps)

theme_set(theme_minimal())
```


```{r}
dataVotos <- read.csv("eleicoes2014.csv", encoding = "latin1") %>%
  mutate(nome = as.character(nome),
         UF = as.character(UF),
         partido = as.character(partido),
         setor_economico_receita = as.character(setor_economico_receita),
         setor_economico_despesa = as.character(setor_economico_despesa),
         cargo = as.character(cargo),
         sexo = as.character(sexo),
         grau = as.character(grau),
         estado_civil = as.character(estado_civil),
         sequencial_candidato = as.character(sequencial_candidato)
         )

missmap(dataVotos)
```

A partir do missmap acima percebemos que há muitos dados faltando. Por isso,para fins dessa atividade, vamos excluí-los do modelo. 

```{r}
dataVotos.rm <- dataVotos %>%
  select(-`recursos_de_outros_candidatos.comites`, -recursos_de_partidos,-recursos_de_pessoas_juridicas, -recursos_de_pessoas_físicas, -recursos_proprios, -sequencial_candidato, -numero_cadidato, -setor_economico_receita, -setor_economico_despesa, -nome, -cargo)
```


### Questões
**1.Um modelo de regressão múltipla com todas as variáveis é plausível para explicar a variação em y (número de votos)? Justifique sua resposta.**

Vamos criar o modelo de regressão e analisá-lo.

```{r}

dataVotos.model <- lm(votos~., data = dataVotos.rm)
summary(dataVotos.model)

```

A estatística F ( = 45.88) é maior que 1, isso nos dá a ideia de que há variáveis que estão ligadas com a variável votos. O tamanho da amostra também é maior do que o número de preditores e com essas duas informações podemos inferir que há ao menos uma relação entre variável de entrada e variável alvo. 
Visto isto, podemos voltar os olhos para o p-value. Se ele for menor que 0,05 isso indica que há fortes evidências que a variável seja boa preditora para o modelo. Caso contrário, a ideia é que, talvez, a variável não seja uma boa preditora para o modelo. No nosso caso, o p-value é abaixo de 0,05 e isso é um bom sinal.
Vale observar também o R² ajustado que mede o quão bem o modelo consegue explicar a variabilidade dos dados. Nosso R² ajustado é de 0,4543 e isso talvez seja uma indicação para fazermos ajustes no modelo.


**2.Todas as variáveis são úteis para o modelo de regressão? Há variáveis redudantes? Justifique sua resposta em ambos os casos.**

Nesse questionamento usaremos a seleção de variáveis para diagnosticar quais preditores estão associados com a variável resposta e quais podem ser descartados. Utilizaremos o método exaustivo que produz todos os modelos possíveis e, para isso, vamos descartar as variáveis partido e UF pois possuem muitos níveis e isso tornaria ainda mais lento o processo.

```{r}
dataVotos.rm.filtrada <- dataVotos.rm %>%
  select(-partido,-UF)
dataVotos.uteis <- regsubsets(votos ~ ., data = dataVotos.rm.filtrada,nbest = 1,nvmax = NULL, force.in = NULL, force.out = NULL,method = "exhaustive")
summary.out <- summary(dataVotos.uteis)
summary.out
```

Temos 20 possíveis modelos e diante disso gostaríamos de saber qual o melhor modelo seria melhor (aquele que possui o melhor R² ajustado) para nós.

```{r}
which.max(summary.out$adjr2)
```
E, agora, saber desse modelo, quais são as variáveis presentes nele.

```{r}
summary.out$which[13,]
```

Então, para nós, as variáveis que influenciam são:
```{r}
var <- summary.out$which[13,]
indexes <- which(summary.out$which[13,])
var_true <- names(var)[indexes]
var_true
```


**3.No caso de haver variáveis pouco explicativas e/ou redudantes, construa um novo modelo sem essas variáveis e o compare ao modelo com todas as variáveis (e.g. em termos de R2 e RSE).**

No caso visto acima, vimos as variáveis influenciadoras. Assim, temos um novo modelo. 
```{r}
dataVotos.model.new <- dataVotos.rm %>%
  select(
    quantidade_doacoes, quantidade_doadores, total_receita, media_receita, quantidade_despesas, quantidade_fornecedores, total_despesa, media_despesa, idade, sexo, grau, estado_civil, votos
    )
data.best.model <- lm(votos~., data = dataVotos.model.new)
summary(data.best.model)
```

Comparando, no primeiro modelo a estatística F era de 45,88 contra o de agora de 169.8, o R² ajustado agora é de 0,4585 que é muito pouco menor que o anterior. E, percebemos que o p-value das variáveis sexo, grau e estado civil são muito altos. Faremos assim, um modelo excluindo essas variáveis.

```{r}
dataVotos.model.final <- dataVotos.model.new %>%
  select(
    -sexo,-grau,-estado_civil
  )
data.real.best.model <- lm(votos~., data = dataVotos.model.final)
summary(data.real.best.model)
```

Comparando então, temos uma mudança principalmente na estatística F. Os p-values no primeiro modelos estavam altos e diminuiram consideravelmente no último modelo. O RSE agora é de 33710 com 4142 graus de liberdade contra 33450 com 4074 graus de liberdade no primeiro modelo. Por fim, o R² e R² ajustado eram de 0.4644 e 0.4543 respectivamente no primeiro modelo e agora são de 0.4469 e 0.4457, que não indica que nosso último modelo é pior que o primeiro, apenas que ele não de adequa tão bem à esse conjunto de dados mas tem mais poder de generalização.

**4. Analise plots de resíduos e verifique se há tendências nos erros.**

```{r}
dataVotos.model.final$residuals <- residuals(data.real.best.model)
var.names <- c(names(dataVotos.model.final), "residuals")
plot <- reshape2::melt(dataVotos.model.final[, var.names], id="residuals")

ggplot(plot, aes(x=value, y=residuals)) + 
  geom_point(color="dark blue") + facet_wrap(~variable)

```

Apesar de alguns outliers, é possível perceber que os pontos, em sua maioria, se concentram próximos ao zero no eixo y e disso podemos entender que nosso modelo não superstima ou subestima os valores.

**5. Quais variáveis conseguem explicar melhor o número de votos? **

A partir de toda nossa análise, observando os p-values onde quanto menor o valor maior a chance de correlação, podemos afirmar que as variáveis *quantidade_doacoes, quantidade_doadores, total_receita, media_receita, quantidade_despesas, quantidade_fornecedores, total_despesa, media_despesa* possuem esses valores baixos que buscamos e são variáveis que possivelmente conseguem explicar o número de votos.

