---
title: "Análise de Votos de Deputados"
author: "Dandara Sousa"
date: "22 de novembro de 2017"
output: html_document
---

```{r setup, include=FALSE}
knitr::opts_chunk$set(echo = TRUE, warning = FALSE, message = FALSE)
library(tidyverse)
library(ggplot2)
library(readr)
library(dplyr) 
library(plotly)
library(Amelia)
library(leaps)

theme_set(theme_minimal())
```


```{r}
dataVotos <- read.csv("eleicoes2014.csv", encoding = "latin1") %>%
  mutate(sequencial_candidato = as.character(sequencial_candidato)) %>%
  mutate(cargo = NULL)

missmap(dataVotos)
```


### 1.Um modelo de regressão múltipla com todas as variáveis é plausível para explicar a variação em y (número de votos)? Justifique sua resposta. (9 pts.)

Como há variáveis com valores faltantes vamos excluí-las para o não comprometimento do modelo. A estatística F e o tamanho da amostra é maior do que o número de preditores e, assim, podemos dizer que há ao menos uma variável com relação com a variável alvo.

```{r}
dataVotos.rm <- dataVotos %>%
  select(-`recursos_de_outros_candidatos.comites`, -recursos_de_partidos, -recursos_de_pessoas_juridicas, -recursos_de_pessoas_físicas, -recursos_proprios, 
          -sequencial_candidato, -numero_cadidato, -setor_economico_receita, 
         -setor_economico_despesa, -nome)

dataVotos.model <- lm(votos~., data = dataVotos.rm)
summary(dataVotos.model)

```


```{r}
plot(dataVotos.model)
```


### 2.Todas as variáveis são úteis para o modelo de regressão? Há variáveis redudantes? Justifique sua resposta em ambos os casos. (9 pts.)

```{r}
dataVotos.uteis <- regsubsets(votos ~ ., data = dataVotos.rm,nbest = 1,nvmax = NULL, force.in = NULL, force.out = NULL,method = "forward")
summary(dataVotos.uteis)
```


### 3.No caso de haver variáveis pouco explicativas e/ou redudantes, construa um novo modelo sem essas variáveis e o compare ao modelo com todas as variáveis (e.g. em termos de R2 e RSE). (9 pts.)

### 4. Analise plots de resíduos e verifique se há tendências nos erros. (9 pts.)

### 5. Quais variáveis conseguem explicar melhor o número de votos? Justifique sua resposta. (9 pts.)

