---
title: "Predição de Votação de Deputados"
author: "Dandara Sousa"
date: "11 de dezembro de 2017"
output: html_document
---

```{r setup, include=FALSE}
knitr::opts_chunk$set(echo = TRUE, warning = FALSE, message = FALSE)
library(tidyverse)
library(ggplot2)
library(readr)
library(dplyr) 

library(Amelia)
library(caret)

theme_set(theme_minimal())
```


```{r}
dataVotos <- read.csv("eleicoes2014.csv", encoding = "latin1")
missmap(dataVotos)


dataVotos <- dataVotos %>%
  mutate(
      recursos_de_pessoas_físicas = replace(recursos_de_pessoas_físicas,is.na(recursos_de_pessoas_físicas),0),
      recursos_de_pessoas_juridicas= replace(recursos_de_pessoas_juridicas,is.na(recursos_de_pessoas_juridicas),0),
      recursos_de_outros_candidatos.comites= replace(recursos_de_outros_candidatos.comites,is.na(recursos_de_outros_candidatos.comites),0),
      recursos_de_partidos = replace(recursos_de_partidos, is.na(recursos_de_partidos), 0),
      recursos_proprios = replace(recursos_proprios, is.na(recursos_proprios),0)
  )
```

tirar porque nao influenciam ~talvez tentar mudar de factor p char alguns~
```{r}
dataVotos.ajustado <- dataVotos %>%
  select(-nome, -sequencial_candidato, -numero_cadidato, -cargo, -setor_economico_despesa, -setor_economico_receita,  -partido, -UF)
```

_separação em dados e treino:_
```{r}
smp_size <- floor(.7*nrow(dataVotos.ajustado))
set.seed(123)
train_id <- sample(seq_len(nrow(dataVotos.ajustado)), size = smp_size)

dataVotos.treino <- dataVotos.ajustado[train_id,]
dataVotos.teste <- dataVotos.ajustado[-train_id,]
```

_reamostragem:_
```{r}
dataVotos.control <- trainControl(method = "repeatedcv",
                                  number = 5,
                                  repeats = 5
                                  )

```

**1. Usando todas as variáveis disponíveis, tune (usando validação cruzada):**


  (i) um modelo de regressão Ridge
  _modelo e cross validation:_
```{r}
data.model.ridge <- train(votos ~.,
                    data = dataVotos.treino,
                    method = "ridge"
                    )
model.cv.ridge <- train(votos ~ ., 
               data = dataVotos.treino,
               method = "ridge",
               trControl = dataVotos.control,
               preProcess = c('scale', 'center', 'nzv'),
               tuneLength = 5
               )
model.cv.ridge
```

  (ii) um modelo de regressão Lasso
  _modelo e cross validation:_
```{r}
data.model.lasso <- train(votos ~.,
                    data = dataVotos.treino,
                    method = "lasso")
model.cv.lasso <- train(votos ~ ., 
               data = dataVotos.treino,
               method = "lasso",
               trControl = dataVotos.control,
               preProcess = c('scale', 'center', 'nzv'),
               tuneLength = 5
               )
model.cv.lasso
```
  
  (iii) um modelo KNN. 
 _modelo e validacao:_
```{r}
data.model.knn <- train(votos ~.,
                    data = dataVotos.treino,
                    method = "knn"
                    )
model.cv.knn <- train(votos ~ ., 
               data = dataVotos.treino,
               method = "knn",
               trControl = dataVotos.control,
               preProcess = c('scale', 'center', 'nzv'),
               tuneLength = 5
               )
model.cv.knn
```

  
**2. Compare os três modelos em termos do erro RMSE de validação cruzada. (9 pts.)**

**3. Quais as variáveis mais importantes segundo o modelo de regressão Ridge e Lasso?  Variáveis foram descartadas pelo Lasso? Quais? (9 pts.)**
```{r}
ridge <- ggplot(varImp(model.cv.ridge))
ridge
dataVotos.treino.ridge <- dataVotos.treino %>%
  select(-recursos_de_outros_candidatos.comites, -recursos_proprios)
```

```{r}
lasso <- ggplot(varImp(model.cv.lasso))
lasso
dataVotos.treino.lasso <- dataVotos.treino %>%
  select(-recursos_de_outros_candidatos.comites,recursos_proprios)
```

**4. Re-treine o melhor modelo (usando os melhores valores de parâmetros encontrados em todos os dados, sem usar validação cruzada). (9 pts.)**
__sem validacao cruzada__

```{r}
data.model.lasso.re <- train(votos ~.,
                    data = dataVotos.treino.lasso,
                    method = "lasso"
                    )
model.cv.lasso.re <- train(votos ~ ., 
               data = dataVotos.treino.lasso,
               method = "lasso",
               preProcess = c('scale', 'center', 'nzv'),
               fraction = 0.1 
               )
model.cv.lasso.re
```
```{r}

```

**5. prediçoes**
```{r}
pred.ridge <- predict(model.cv.ridge, dataVotos.treino$votos)
confusionMatrix(pred.ridge, dataVotos$votos)
```


